# 请教陈版：关于“借款+远期外汇合约”的会计处理

提问人：沙风 1978 时间：2016-11-04 23:19:03
陈版，您好！ 1 、案例背景： A公司为筹集 800 万元流动资金借款于 2016 年 9 月 27 日与某银行签订《外币期权交易指令授权函》，约定以A公司的非关联方B公司的 1000 万元定期存单作为质押物买入两组一年期的以人民币交割的欧元对美元外币期权，具体组合如下： a、买入看涨期权 执行汇率1.33 b、卖出看跌期权 执行汇率1.33 c、买入看跌期权 执行汇率0.92 d、卖出看涨期权 执行汇率0.92当日，A公司收到银行转入的人民币 800 万元存款。 2 、问题咨询： （ 1 ）由于质押物不属于A公司所有，因此不满足金融资产和金融负债的抵销列示条件，因此将该 800 万元在资产负债表中是否应该作为短期借款列示？ （ 2 ）上述远期外汇合约在行权日的未来损益已经锁定，经测算，无论行权日欧元对美元的汇率如何，最终行权日A公司均应偿还银行共计 840 万元。是否可以将该合约理解为一项A公司对于银行借款 800 万元的财务担保合同而不在资产负债表日确认其公允价值（个人理解其实质就是 800 万元的利息成本），而仅在资产负债表日按月确认其利息费用？ 谢谢陈版！

回答人：chenyiwei
虽然最终的效果可能就是借入 800 万元，到期归还 840 万元，但这是由一系列衍生工具交易组合而成的结果，只有这些交易均顺利到期且在到期日按约定执行完毕时，才会得到这个结果；且金融工具准则对不同衍生工具“合成”为一项非衍生工具所设置的门槛相当高，在实务中极难达到，因此比较符合准则规定的做法还是分别确认 4 项衍生工具，各自按公允价值计量且其变动计入当期损益。只有在到期日才最终确定已实现损益为 40 万元。

提问人：ｗ ǒ ㊣ご看海 时间：2017-08-01 12:56:09
陈版，如果期权性质属于欧式期权，只能在到期日履行合同，且合约性质来看属于捆绑式的。同时名义本金及执行价格均一致，能否直接简化按借款处理？

回答人：chenyiwei
如有证据表明期权与主合同完全是捆绑的，必须同时执行、转让、生效，事实上构成了一个金融工具，两者基于同一项框架协议，不能分拆开来单独转让、执行或生效，则也可以考虑合成为一项金融工具。